臺灣宜蘭地方法院刑事判決　　　　　　　94年度易緝字第11號
公　訴　人　臺灣宜蘭地方法院檢察署檢察官
被　　　告　甲○○
上列被告因違反毒品危害防制條例案件，經檢察官提起公訴（93
年度毒偵字第136號）及移送併辦（93年度毒偵字第1050號、94
年度毒偵字第865號），本院合議庭裁定適用簡式審判程序，爰
不經通常程序判決如下：
    主  文
甲○○連續施用第二級毒品，累犯，處有期徒刑捌月。扣案之安
非他命貳包（重量分別為貳點玖公克及零點參公克）沒收銷燬之
，殘渣袋參個、塑膠管、玻璃管各壹支及吸食器壹組均沒收。
    事  實
一、甲○○前因施用毒品，經裁定送強制戒治後，於民國89年8
    月23日強制戒治執行完畢。又因違反毒品危害防制條例案件
    ，經本院判處有期徒刑6月確定，於89年11月13日易科罰金
    執行完畢。詎仍不知戒除毒癮，又基於施用第二級毒品安非
    他命之概括犯意，自92年12月中旬某日起至94年7月29日凌
    晨止，在宜蘭縣某不詳處所，以安非他命置入吸食器內燃燒
    後吸食煙霧之方式，連續施用第二級毒品安非他命多次。嗣
    於92年12月15日晚間9時許，在行駛於基隆市○○街之牌照
    2026-FE號自用小客車內為警查獲，並當場扣得其所有之供
    施用第二級毒品安非他命所用之殘渣袋3個、塑膠管與玻璃
    管各1支等物。又於93年9月10日為警搜索後採集其尿液送驗
    而發現有第二級毒品安非他命陽性反應。復於94年7月29日
    凌晨1時30分許，為警於宜蘭縣頭城鎮梗枋稽查站查獲，並
    當場於許嘉琪之皮包內扣得被告所有之第二級毒品安非他命
    1包2.9公克、施用安非他命所用之吸食器1組，再於同日凌
    晨4時許，由甲○○帶同警方前往宜蘭縣冬山鄉○○路349巷
    3弄5號扣得第二級毒品安非他命1包0.3公克。
二、案經基隆市警察局第四分局報請台灣基隆地方法院檢察署檢
    察官呈請台灣高等法院檢察署檢察長令轉台灣宜蘭地方法院
    檢察署檢察官偵查起訴及移送併辦。
    理  由
一、被告甲○○對於上揭犯行，於本院審理時均坦承不諱，且被
    告於92年12月16日、93年9月10日下午5時40分、94年7月29
    日下午1時30分經警採尿送驗結果，均呈安非他命陽性反應
    ，基隆市警察局第四分局緝獲毒品嫌疑人編號表1紙、基隆
    市衛生局檢驗成績書1紙、慈濟大學濫用藥物檢驗中心檢驗
    總表及嫌犯尿液送驗姓名編號對照表各2紙附卷可稽，復有
    第二級毒品安非他命2包（重量分別為2.9公克及0.3公克）
    、被告自承為其所有供施用第二級毒品安非他命所用之殘渣
    袋3個、塑膠管、玻璃管各1支及吸食器1組扣案可證。被告
    前因施用毒品，經裁定送強制戒治後，於89年8月23日強制
    戒治執行完畢，有台灣高等法院被告前案紀錄表在卷可稽。
    事證明確，被告犯行應堪認定。
二、按強制戒治執行完畢釋放後，5年內再犯毒品危害防制條例
    第10條之罪者，檢察官應依法追訴，毒品危害防制條例第23
    條第2項定有明文。被告於89年8月23日強制戒治執行完畢後
    5年內之92年12月中旬開始再犯本件施用毒品之罪，核其所
    為，係犯毒品危害防制條例第10條第2項施用第二級毒品之
    罪。其施用毒品前持有毒品之低度行為，為施用毒品之高度
    行為所吸收，不另論罪。被告先後多次為施用第二級毒品安
    非他命之犯行，時間緊接，犯罪構成要件相同，顯係基於概
    括犯意而為之，為連續犯，應依刑法第56條之規定各論以一
    罪，並加重其刑。公訴人雖僅就起訴書所載「92年12月16日
    中午12時50分回溯3日內某時」之犯行提起公訴，惟其所移
    送併辦部分，與起訴部分具有連續犯之關係，為裁判上一罪
    ，為起訴效力所及，本院自應併予審判，附此敘明。被告因
    違反毒品危害防制條例案件，經本院判處有期徒刑6月確定
    ，於89年11月13日易科罰金執行完畢，有台灣高等法院被告
    前案紀錄表1份在卷足憑，其於5年內再犯本件有期徒刑以上
    之罪，核屬累犯，依刑法第47條之規定加重其刑。爰審酌被
    告一再為上開犯行，耗用國家勒戒資源、被告犯罪之動機係
    出於抵癮、其所為為自傷行為，其行為對社會所生之損害，
    及犯後審理中坦承犯行，頗有悔意之態度等一切情狀，分別
    量處如主文所示之刑，並定應執行刑。扣案第二級毒品安非
    他命2包（重量分別為2.9公克及0.3公克）為查獲之毒品，
    依毒品危害防制條例第18條第1項沒收銷燬之。扣案安非他
    命殘渣袋3個、塑膠管、玻璃管各1支及吸食器1組，為被告
    所有供施用第二級毒品安非他命所用，此為被告所自承，惟
    該等物品原有其他用途，並非專供施用毒品所用之物，爰依
    刑法第38條第1項第2款之規定均予宣告沒收。
據上論斷，應依刑事訴訟法第299條第1項前段，毒品危害防制條
例第10條第2項、第18條第1項，刑法第11條、第56條、第47條、
第38條第1項第2款判決如主文。
本案經檢察官吳宇青到庭執行職務。
中    華    民    國    94    年    9     月    21    日
                  刑事第二庭  法  官  謝佩玲
以上正本證明與原本無異。
如不服本判決，應於判決送達後10日內向本院提出上訴狀 (應附
繕本)。
                              書記官  藍友隆
中    華    民    國    94    年    9     月    23    日
附錄法條
毒品危害防制條例第10條
施用第一級毒品者，處6月以上5年以下有期徒刑。
施用第二級毒品者，處3年以下有期徒刑。
